【裁判字號】    90,易,222
【裁判日期】    900327
【裁判案由】    違反毒品危害防制條例
【裁判全文】
臺灣新竹地方法院刑事判決                            九十年度易字第二二二號
    公  訴  人  臺灣新竹地方法院檢察署檢察官
    被      告  甲○○
右被告因違反毒品危害防制條例案件，經檢察官提起公訴 (八十九年度毒偵字第二三
八三號)，本院判決如左：
    主  文
甲○○連續施用第二級毒品，累犯，處有期徒刑捌月。扣案之安非他命壹包（毛重零
點陸公克）沒收銷燬、吸食器壹組沒收。
    事  實
一、甲○○有多次違反麻醉藥品管理條例前科，於民國八十六年間，再因違反麻醉藥
    品管理條例非法吸用化學合成麻醉藥品安非他命，經本院判處有期徒刑八月確定
    ，於八十八年一月二十五日執行完畢；前甫又因施用第二級毒品案件，經本院以
    八十九年度毒聲字四八九號裁定送觀察、勒戒後，認無繼續施用毒品之傾向，由
    臺灣新竹地方法院檢察署檢察官於八十九年四月十三日以八十九年度毒偵字第二
    五七號為不起訴處分確定。其竟仍不知悔改，復基於概括之犯意，自八十九年八
    月間某日起至同年十月底某日止，在新竹縣之工地等處，以平均一日施用二次之
    頻率，連續施用第二級毒品安非他命多次，嗣於同年九月二十一日下午五時三十
    分許，在新竹縣竹東鎮○○路東西向快速道路起點為警查獲，並扣得其所有之第
    二級毒品安非他命一包（毛重Ｏ‧六公克）及吸食器一組而得悉上情。
二、甲○○為警查獲後經採尿化驗係呈毒品甲基安非他命陽性反應，經檢察官依本院
    八十九年度毒聲字第二七七九號裁定，於八十九年十二月二十七日送觀察、勒戒
    後，認有繼續施用毒品之傾向，並經本院再以九十年度毒聲字第三Ｏ六號裁定令
    入戒治處所施以強制戒治。
三、案經新竹縣警察局竹東分局報告臺灣新竹地方法院檢察署檢察官偵查起訴。
    理  由
一、訊據被告甲○○對於其在右揭時、地施用第二級毒品安非他命多次之事實，業已
    於本院審理時坦承不諱，而被告於警訊時所親自採取、封緘之尿液，經送請新竹
    縣衛生局檢驗結果，係呈甲基安非他命陽性反應，有新竹縣衛生局八十九年九月
    二十九日出具之竹縣衛六字第八九一六一六號尿液檢驗單及被告姓名代號對照表
    等在卷可憑，此外，並有其所有之第二級毒品安非他命一包（毛重Ｏ‧六克）及
    吸食器一組扣案足資佐證。綜上所述，本件事證已臻明確，被告甲○○連續施用
    第二級毒品安非他命之犯行，堪以認定。又被告前甫因施用第二級毒品安非他命
    案件，經本院以八十九年度毒聲字第四九八號裁定送觀察、勒戒後，因認無繼續
    施用毒品之傾向，由臺灣新竹地方法院檢察署檢察官於八十九年四月十三日以八
    十九年度毒偵字第二五七號為不起訴處分確定，有不起訴處分書、臺灣新竹地方
    法院檢察署刑案資料查註紀錄表及臺灣高等法院被告全國前案紀錄表等在卷可憑
    ，其於受不起訴處分後五年以內再犯本件違反毒品危害防制條例第十條之罪，再
    經本院以八十九年毒聲字第二七七九號裁定送觀察、勒戒，認有繼續施用毒品傾
    向，有上開裁定書、臺灣新竹地方法院檢察署檢察官觀察勒戒處分執行指揮書及
    臺灣新竹看守所附設勒戒所九十年一月十日出具之竹所總字第Ｏ六八九號函送之
    有無繼續施用毒品傾向證明書、有無繼續施用毒品傾向評估標準紀錄紙一份附卷
    可參，被告二犯施用第二級毒品安非他命之犯行堪以認定，應予依法論科。
二、核被告甲○○所為，係犯毒品危害防制條例第十條第二項之施用第二級毒品安非
  他命罪。其持有第二級毒品安非他命之低度行為，應為其施用第二級毒品安非他
    命之高度行為所吸收，不另論罪。被告先後多次施用第二級毒品安非他命之犯行
    ，時間緊接、手法雷同，所犯係基本犯罪構成要件相同之罪，顯均係基於概括之
    犯意反覆為之，應依刑法第五十六條連續犯之規定論以一連續施用第二級毒品罪
    ，並依法加重其刑。公訴人雖僅就被告於八十九年九月二十一日上午十時許在其
    位於新竹縣竹東鎮○○里○○○路九巷十一號之住處，施用第二級毒品安非他命
    一次之犯行提起公訴，然檢察官就一部犯罪事實起訴者，其效力及於全部，本件
    前揭被告自白其自八十九年八月間某日起至同年十月底止，多次施用安非他命之
    犯行部分與被告前述被訴部分，有連續犯之裁判上一罪關係，已如前述，本院自
    得一併予以審究，附此說明。又被告甲○○有多次違反麻醉藥品管理條例案件前
    科，於八十六年間，再因違反麻醉藥品管理條例非法吸用化學合成麻醉藥品安非
    他命，經本院判處有期徒刑八月確定，於八十八年一月二十五日執行完畢，有臺
    灣新竹地方法院檢察署刑案資料查註紀錄表及臺灣高等法院被告全國前案記錄表
    各一份在卷足參，其受有期徒刑執行完畢後五年內再犯本件有期徒刑以上之罪，
    為累犯，依刑法第四十七條規定加重其刑，並遞加之。爰審酌被告前因受觀察、
    勒戒後，因認無繼續施用毒品之傾向，甫經臺灣新竹地方法院檢察署檢察官予以
    不起訴處分，竟不知珍惜機會反而一再沾染毒品及斟酌其品行、身活狀況等一切
    情狀，量處如主文所示之刑，以資警惕。
三、至於扣案之安非他命一包（毛重Ｏ‧六公克），係違禁物，不問屬於犯人與否，
    應依毒品危害防制條例第十八條第一項前段之規定宣告沒收銷燬之；扣案之吸食
    器乙組，則係被告所有，供其施用第二級毒品安非他命所用之物，業據其陳明在
    卷，應依刑法第三十八條第一項第二款之規定宣告沒收。
四、據上論斷，應依刑事訴訟法第二百九十九條第一項前段，毒品危害防制條例第十
    條第二項、第十八條第一項前段，刑法第十一條前段、第五十六條、第四十七條
    、第三十八條第一項第二款，判決如主文。
本案經檢察官吳金棟到庭執行職務。
中      華      民      國    九十      年      三      月    二十七    日
                                  臺灣新竹地方法院刑事第一庭
                                      法  官  遲  中  慧
右正本證明與原本無異。
如不服本判決，應於判決送達後十日內向本院提出上訴狀( 應附繕本 )，上訴於
臺灣高等法院。
                                      書記官  龔  柏  萃
中      華      民      國    九十      年      三      月    二十七    日
附錄本案論罪科刑法條全文：毒品危害防制條例第十條第二項、
毒品危害防制條例第十條
施用第一級毒品者，處六月以上五年以下有期徒刑。
施用第二級毒品者，處三年以下有期徒刑。


司法院資訊處製作；財團法人民間司法改革基金會備份。
